【裁判字號】    89,交抗,30
【裁判日期】    891122
【裁判案由】    聲明異議
【裁判全文】
臺灣高等法院高雄分院刑事裁定                      八十九年度交抗字第三號
    抗告人即
    受裁定人  甲○○
右列抗告人因違反道路交通管理處罰條例案件，不服臺灣高雄地方法院中華民國八十
九年十月九日裁定（八十九年度交聲字第五十八號），提起抗告，本院裁定如左：
    主  文
抗告駁回。
    理  由
一、本件抗告意旨略以：謹按道路交通管理處罰條例第八十五條第二項規定，該條例
    關於車輛所有人之處罰如應歸責於車輛駕駛人者，處罰車輛駕駛人。本案於八十
    九年六月二十一日首次開庭時，即已敘明抗告人目前所騎用之機車係在購買當時
    ，以其姐孫淑珍之舊車交予車行回收並向車行購置新車，但依規定應以舊車車主
    名義登記方能有二千元抵用車款之獎勵，故該機車名義上為孫淑珍所有，但實際
    上自始為抗告人所騎用，對該車之權利義務概由抗告人負責，與孫淑珍無涉，倘
    有違規情事理當由抗告人負責，是故抗告人仍得為受處分人，毋庸置疑。
二、經查：
  (一)按受處分人，不服道路交通管理處罰條例第八條主管機關所為之處罰，得於接到
    裁決之翌日起十五日內，向管轄地方法院聲明異議，同條例第八十七條第一項定
    有明文。是依法得聲明異議者，以受處分人為限，至若非遭受裁決處罰之受處分
    人，縱與裁決結果有事實上之利害關係，亦不得以自己名義聲明異議，否則即屬
    不合法律上之程式。
  (二)本件抗告人即異議人甲○○雖於原審到庭陳稱該輛機車係其姐即孫淑珍所有，惟
    均係其在使用等語，然本件係逕行舉發，故舉發違反道路交通管理事件通知單（
    高市警刑字（八七）第六九五一一二號）並未記載駕駛人之姓名，僅記載車主「
    孫淑珍」之姓名、住址，而原處分機關之高市裁警車字第三二—六九五一一二號
    違反道路交通管理事件裁決書所記載被處分人姓名亦為「孫淑珍」，有上開舉發
    通知書及裁決書各乙紙附卷足參。是本件受裁決處罰之受處分人應為「孫淑珍」
    ，而非異議人甲○○，又異議人雖於原審中曾提出委任書，惟僅表明因受處分人
    孫淑珍無法出庭而委任抗告人代為出庭，並未委任聲明異議，是異議人既非受處
    分人，其所提之聲明異議，不合法律上之程式，且無從補正，原審以異議為不合
    法，駁回異議之聲明。
三、本院核原審裁定核無不合，抗告人抗告意旨仍執陳詞，指摘原裁定不當，並無理
    由，應予駁回。
據上論結，應依刑事訴訟法第四百十二條，裁定如主文。
中    華    民    國     八十九     年      十一      月     二十二   日
                              臺灣高等法院高雄分院刑事第四庭
                                  審判長法官  莊  鎮
                                        法官  陳吉雄
                                        法官  陳啟造
右正本證明與原本無異。
不得再抗告。
                                      書記官  劉金萍
中    華    民    國     八十九     年      十一      月     二十四   日
                                                                   Ｊ


司法院資訊處製作；財團法人民間司法改革基金會備份。
